---
title: "Distribution Note"
output: html_notebook
---

```{r}
library(tidyverse)
set.seed(255)
```


# 離散

## 幾何分布

単調減少する。

確率probのベルヌイ試行をしたとき何回目で初めて成功するか。

probが小さいほど裾が長い。

```{r}
x <- rgeom(100, prob = 0.3)

print(mean(x))
hist(x)
```


平均はprobに反比例する。

```{r}
prob <- seq(0.1, 0.7, by = 0.1)
xlist <- map(prob, ~ rgeom(100, .))

tibble(prob = prob, mean = map_dbl(xlist, mean))
```


## ポワソン分布

平均lambdaの分布。一応分散もlambda。

平均lambdaで離散の正規分布みたいなイメージ。

上限は厳密にはないが、lambdaのだいたい倍ぐらい。

平均してlambda回発生する事象がk回発生する確率に相当する。

```{r}
x <- rpois(100, lambda = 3)

print(mean(x))
hist(x)
```

# 連続

## ワイブル分布

平均はscale弱ぐらい(0.9かけぐらい)。下限は0。
scaleが大きくても小さくても平均の傾向は変わらない。

裾が垂れる方向はshapeで制御できる。

だいたいshape3で左右対称系だが、scaleが大きい(5ぐらい)と裾が左に長く、scaleが小さい(1,2ぐらい)と右に長い。

総じて裾の偏りを制御できる正規分布っぽい。

```{r}
x <- rweibull(1000, shape = 5, scale = 50)

mean(x)
hist(x)
```

```{r}
x <- rweibull(1000, shape = 2, scale = 50)

mean(x)
hist(x)
```

```{r}
scale <- 10 ^ (-2:5)
xlist <- map(scale, ~ rweibull(1000, 3, .))

tibble(scale = scale, mean = num(map_dbl(xlist, mean), notation = "si"))
```

## ベータ分布

0から1までの値をとる分布。

shape1とshape2の二つのパラメータはそれぞれ左右の裾の重さと対応する。
shapeが1以下の場合は単調減少(shape1)または単調増加(shape2)となる。
shape1と2が等しい場合は左右対称になる。

```{r}
x <- seq(0, 1, by = 0.01)
shape1 <- c(0.8, 1:5)
X <- expand_grid(x, shape1) %>% 
  filter(x > 0) %>% 
  group_by(shape1) %>% 
  mutate(y = dbeta(x, shape1, shape2 = 2))

ggplot(X, aes(x, y, color = factor(shape1))) +
  geom_line() +
  labs(title = "fixed shape2 = 2")
```

